臺灣彰化地方法院刑事判決
111年度簡上字第42號
上  訴  人  
即  被  告  廖滄耀


上列上訴人即被告因傷害案件，不服本院民國111年1月14日111
年度簡字第35號第一審簡易判決（聲請簡易判決處刑案號：110
年度偵字第14601號），提起上訴，本院管轄之第二審合議庭判
決如下︰
    主  文
上訴駁回。
    犯罪事實及理由
一、本案經本院審理結果，認第一審刑事簡易判決之認事用法及
    量刑均無不當，應予維持，除引用第一審刑事簡易判決書記
    載之犯罪事實、證據及理由（如附件）外，證據另補充：「
    上訴人即被告廖滄耀（下稱被告）於本院審理時之自白」。
二、被告上訴意旨略以：被告於偵查中即有意願與告訴人談和解
    ，然檢察官並未安排和解。茲因被告已於本院與告訴人達成
    調解，故提起本件上訴，請求從輕量刑等語。
三、證據能力之說明：
    被告以外之人於審判外之陳述，雖不符刑事訴訟法第159條
    之1至之4規定，而經當事人於審判程序同意作為證據，法院
    審酌該言詞陳述或書面陳述作成時之情況，認為適當者，亦
    得為證據；當事人、代理人或辯護人於法院調查證據時，知
    有第159條第1項不得為證據之情形，而未於言詞辯論終結前
    聲明異議者，視為有前項之同意，刑事訴訟法第159條之5定
    有明文。次按刑事訴訟法第159條之5立法意旨，在於確認當
    事人對於傳聞證據有處分權，得放棄反對詰問權，同意或擬
    制同意傳聞證據可作為證據，屬於證據傳聞性之解除行為，
    如法院認為適當，不論該傳聞證據是否具備刑事訴訟法第15
    9條之1至第159條之4所定情形，均容許作為證據，不以未具
    備刑事訴訟法第159條之1至第159條之4所定情形為前提。此
    揆諸「若當事人於審判程序表明同意該等傳聞證據可作為證
    據，基於證據資料愈豐富，愈有助於真實發見之理念，此時
    ，法院自可承認該傳聞證據之證據能力」立法意旨，係採擴
    大適用之立場。蓋不論是否第159條之1至第159條之4所定情
    形，抑當事人之同意，均係傳聞之例外，俱得為證據，僅因
    我國尚非採澈底之當事人進行主義，故而附加「適當性」之
    限制而已，可知其適用並不以「不符前四條之規定」為要件
    。惟如符合第159條之1第1項規定之要件而已得為證據者，
    不宜贅依第159條之5之規定認定有證據能力（最高法院104
    年度第3次刑事庭會議決議意旨參照）。查本判決後開引用
    各該被告以外之人於審判外之陳述（包含書面陳述），皆屬
    傳聞證據，公訴人、被告於本院審理程序期日表示同意作為
    證據（見本院二審卷第117頁至第118頁），迄至言詞辯論終
    結前未再聲明異議，本院審酌上開證據作成時之情況，並無
    違法不當或其他瑕疵，認以之作為證據應屬適當，依前開規
    定，認前揭供述證據應有證據能力。又本案其餘非供述證據
    ，無傳聞法則之適用，本院審酌該等證據作成及取得之程式
    均無違法之處，且與本案具有關連性，是後述所引用非供述
    證據之證據能力均無疑義，合先敘明。
四、刑罰之量定，固屬法院自由裁量之職權行使，但仍應審酌刑
    法第57條所列各款事由及一切情狀，為酌量輕重之標準，並
    非漫無限制。在同一犯罪事實與情節，如別無其他加重或減
    輕之原因，下級審法院量定之刑，亦無過重或失輕之不當情
    形，則上級審法院對下級審法院之職權行使，原則上應予尊
    重，此有最高法院85年度台上字第2446號判決意旨可資參照
    。查原審判決以被告犯傷害犯行事證明確，並審酌被告與告
    訴人僅因細故，不思以理性方式溝通，即率然訴諸暴力，致
    告訴人受有如聲請簡易判決處刑書所載之傷害，所為實不足
    取，惟考量被告犯後終能坦承犯行，並衡酌被告之素行、犯
    罪目的、手段、所生損害、生活狀況及智識程度、迄至原審
    判決前雙方仍未達成和解等一切情狀，據以論罪科刑，並於
    法定刑度內量處被告拘役55日，及諭知易科罰金之折算標準
    ，其認事用法並無違誤，且顯已依刑法第57條各款之規定，
    考量本案具體情狀，量刑並未過重，揆諸前揭說明，自不能
    率指原審判決有何量刑違法失當之處。至被告上訴後雖與告
    訴人達成調解，此有本院111年度員司刑簡上移調字第2號調
    解程序筆錄1紙在卷可參（見本院二審卷第75頁至第76頁）
    ，然當事人調解與否，僅為本院量刑參考因素之一，況酌之
    被告迄至本案宣判前仍未履行調解條件，亦有本院電話洽辦
    公務紀錄單1紙附卷足核（見本院二審卷第123頁），故事實
    上未實質填補告訴人之損失，難認其犯後態度與原審有明顯
    不同，而有減刑之理由，其上訴為無理由，應予駁回。
據上論斷，應依刑事訴訟法第455條之1第1項、第3項、第364條
、第368條、第373條，判決如主文。
本案經檢察官張嘉宏聲請簡易判決處刑，檢察官黃建銘到庭執行
職務。
中　　華　　民　　國　　111 　年　　5 　　月　　31　　日
                  刑事第七庭  審判長法  官  王義閔  
                                    法  官  李  昕  
                                    法  官  巫美蕙
以上正本證明與原本無異。
本件不得上訴。　　　　　　　　　　　　　　　　　　
中　　華　　民　　國　　111 　年　　5 　　月　　31　　日
                                    書記官  林婷儀